【裁判字號】    99,審訴,2981
【裁判日期】    991026
【裁判案由】    偽證
【裁判全文】
臺灣高雄地方法院刑事判決            99年度審訴字第2981號
公  訴  人  臺灣高雄地方法院檢察署檢察官
被      告  丙○○
            乙○○
上列被告因偽證案件，經檢察官提起公訴（98年度偵字第23569
號），嗣被告於本院準備程序中就被訴事實為有罪之陳述，經本
院告知簡式審判程序之旨，並聽取被告與公訴人之意見後，合議
庭裁定由受命法官獨任進行簡式審判程序，判決如下：
    主  文
丙○○犯偽證罪，處有期徒刑伍月。
乙○○犯偽證罪，處有期徒刑肆月。
    事  實
一、丙○○明知於民國97年11月19日某時許，李乾百駕駛車牌號
    碼1907-MD 號黑色自用小客車，前往丙○○位於屏東市○○
    里○○路336 巷2弄3號住處，搭載丙○○於周圍道路繞行，
    李乾百並在上開小客車內，販賣第三級毒品愷他命300 公克
    予丙○○，價值共計新臺幣（下同）105,000 元，李乾百並
    要求丙○○販賣前揭毒品，再將販賣之不法所得交付李乾百
    之事實等情（李乾百所涉前揭販賣毒品犯行，與其他部分之
    犯行，業經本院於99年6 月25日判決處應執行有期徒刑20年
    ，目前上訴二審中，尚未確定），詎丙○○為迴護李乾百，
    基於偽證之犯意，於98年7 月31日在本院審理98年度訴字第
    586 號李乾百涉嫌販賣毒品案審判程序中，經審判長告以證
    人權利義務、拒絕證言權、偽證罪刑責，丙○○同意作證並
    朗讀結文及簽名具結後，對於李乾百有無販賣第三級毒品愷
    他命之與案情有重要關係事項，丙○○虛偽證稱：伊先跟被
    告李乾百說我身上都沒有錢，李乾百打電話給伊說要來伊家
    ，來的時候以後就拿300 公克ｋ他命給伊，說要幫忙伊，他
    知道伊沒有錢，伊沒有與他約定賣完要給他10萬元，他拿毒
    品是要伊去轉現金等語，丙○○上述所為，足以妨害國家司
    法權之正確行使。
二、乙○○明知其於96年11月7 日上午2 時30分許，以行動電話
    0000000000號與李乾百聯繫後，李乾百駕駛車牌號碼1907-M
    D 號黑色自用小客車，前往乙○○位於高雄縣鳳山市○○○
    街62巷12號之住處門前，販賣第三級毒品K 他命1 公克予乙
    ○○，並給付500 元與李乾百；再於96年12月10日上午2 時
    43分許，以行動電話與李乾百所持有之0000000000號行動電
    話聯繫後，李乾百駕駛車牌號碼1907-MD 號黑色小客車，前
    往乙○○位於高雄縣鳳山市○○○街62巷12號之住處門前，
    販賣第三級毒品K 他命1 公克予乙○○，乙○○並給付500
    元與李乾百（李乾百所涉前揭販賣毒品犯行，與前述丙○○
    證述部分同經上訴二審），詎乙○○為迴護李乾百，基於偽
    證之犯意，於98年7 月31日在本院審理98年度訴字第586 號
    李乾百涉嫌販賣毒品案審判程序中，經審判長告以證人權利
    義務、拒絕證言權、偽證罪刑責，乙○○同意作證並朗讀結
    文及簽名具結後，對於案情有重要關係之事項，乙○○虛偽
    證稱：伊向被告李乾百拿過毒品之時間為96年11月7 日、96
    年12月10日，數量2 次都是500 元，伊有拿現金給李乾百，
    但他不收，他說給伊就好了，他給伊毒品可能是因為是巨星
    的同事，伊第1 次施用是被告李乾百問我是否要嘗試，因為
    伊好奇就拿來施用。我們除了同事之外，沒有其他交情，他
    沒有以毒品要求伊幫他做事等語，乙○○上述所為，足以妨
    害國家司法權之正確行使。
三、案經本院告發後經臺灣高雄地方法院檢察署檢察官偵查起訴
    。
    理  由
一、本件被告丙○○、乙○○所犯之罪，均為死刑、無期徒刑、
    最輕本刑為3 年以上有期徒刑以外之罪，其於準備程序進行
    中，就被訴事實為有罪之陳述，經本院告知簡式審判程序之
    旨，並聽取被告與檢察官之意見後，合議庭裁定由受命法官
    獨任進行簡式審判程序，合先敘明。
二、上開犯罪事實，業經被告丙○○、乙○○於本院審理中坦承
    不諱，並有被告2 人於本院98年度訴字第586 號刑事案件98
    年7 月31日審理筆錄暨證人結文各1 份，及其等在該案偵查
    中之證述與證人結文、與李乾百對話之通訊監察譯文等在卷
    可稽，足認被告之自白與事實相符，足堪採信。從而，本件
    事證明確，被告犯行，應堪認定，應依法論科。
三、核被告丙○○、乙○○所為，均係犯刑法第168 條之偽證罪
    。被告2 人為上開偽證犯行後，該案即98年度訴字第586 號
    李乾百涉犯毒品危害防制條例案件，經本院於99年6 月25日
    判處徒刑，嗣經上訴，於99年8 月11日繫屬臺灣高等法院高
    雄分院審理中，尚未確定，有本院公務電話紀錄、李乾百之
    臺灣高等法院被告前案紀錄表各1 份在卷足憑。而被告2 人
    於99年10月12日本院審理中自白犯行，此有被告2 人99年10
    月12日本院準備程序筆錄等附卷可稽，是被告2 人既於所虛
    偽陳述之案件裁判確定前自白，爰均依刑法第172 條之規定
    減輕其刑。
四、爰審酌被告2 人明知作證及具結之義務及處罰，且其前於該
    販賣毒品案件之偵查中亦曾另行具結作證，仍於本院98年度
    訴字第586 號案件審理時為虛偽之陳述，企圖誤導審判機關
    審理犯罪之正確性，耗費司法資源，且被告2 人所偽證之案
    件係法定刑為5 年以上之販賣第三級毒品罪，嚴重妨害司法
    發現真實，影響國家司法權之行使，實不值取。惟念被告2
    人所為之虛偽證詞終未獲法院採納，亦未造成錯誤裁判結果
    ，且均能坦承犯行，態度尚可，及參酌被告乙○○無前科，
    被告丙○○曾因施用毒品經觀察、勒戒處分執行完畢，及因
    販賣第二級、第三級毒品經本院以98年度訴字第371 號判決
    有罪，嗣經臺灣高等法院高雄分院駁回上訴，目前仍在上訴
    中等情，亦有卷附其等之本院院內索引卡紀錄表報表及臺灣
    高等法院被告前案紀錄表可稽，足見被告乙○○之平日素行
    尚可，而被告丙○○部分雖不構成累犯，然已足見平日素行
    非佳，並綜合考量被告丙○○係高職畢業、無業、家境貧寒
    ，而被告乙○○係高職畢業、從事餐飲業、家境勉持（見其
    等之警詢筆錄教育程度欄、職業欄及家庭經濟狀況欄之記載
    ），及其上開犯罪情節等一切情狀，分別酌情量處如主文所
    示之刑，以資懲儆。
據上論斷，應依刑事訴訟法第273 條之1 第1 項、第284 條之1
、第299條第1項前段，刑法第168 條、第172條，判決如主文。
本案經檢察官甲○○到庭執行職務。
中    華    民    國    99    年     10    月    26    日
                  刑事第十庭  法  官     呂明燕
以上正本證明與原本無異。
如不服本判決應於收受本判決後10日內向本院提出上訴書狀，並
應敘述具體理由，如未敘述上訴理由者，應於上訴期間屆滿後20
日內補提理由書狀於本院（均須按他造當事人之人數附繕本）「
切勿逕送上級法院」。
中    華    民    國    99    年     10    月    26    日
                              書記官     張琇晴
附錄本案論罪科刑法條：
中華民國刑法第168 條
於執行審判職務之公署審判時或於檢察官偵查時，證人、鑑定人
、通譯於案情有重要關係之事項，供前或供後具結，而為虛偽陳
述者，處7 年以下有期徒刑。

司法院資訊處製作；財團法人民間司法改革基金會備份。
